【裁判字號】    99,裁,3057
【裁判日期】    991202
【裁判案由】    綜合所得稅
【裁判全文】
最  高  行  政  法  院  裁  定
                                      99年度裁字第3057號
聲  請  人  汪安莉
訴訟代理人  卓隆燁
上列聲請人因與相對人財政部高雄市國稅局間綜合所得稅事件，
對於中華民國99年7月8日本院99年度裁字第1481號裁定，聲請再
審，本院裁定如下：
    主  文
再審之聲請駁回。
再審訴訟費用由聲請人負擔。
    理  由
一、按當事人對於本院所為裁定聲請再審，必須原裁定有行政訴
    訟法第273條之情形者，始得為之。而該條第1項第1款所謂
    「適用法規顯有錯誤者」，係指原裁判所適用之法規與該案
    應適用之法規相違背，或與解釋判例有所牴觸者而言；至於
    法律上見解之歧異，聲請人對之縱有爭執，要難謂為適用法
    規顯有錯誤，而據為再審之理由。
二、本件聲請人主張本院99年度裁字第1481號裁定（下稱原裁定
    ）有行政訴訟法第273條第1項第1款所定事由，對之聲請再
    審，其聲請意旨略以：(一)聲請人業於上訴狀，就涉及原則性
    法律見解之處具體說明，惟上訴審並無具體表明聲請人所提
    主張有何不符，僅以聲請人所陳理由並無所涉及之法律見解
    具有原則性為由予以駁回，原裁定顯有行政訴訟法第273條
    第1項第1款「適用法規顯有錯誤」之再審事由；(二)聲請人已
    於上訴狀詳細說明財政部臺北市國稅局（下稱臺北市國稅局
    ）民國（下同）96年6月5日財北國稅審二字第0960201843號
    函釋（下稱96年函釋）的緣由，與財政部95年6月28日台財
    稅字第09504063430號函釋（下稱95年函釋）之見解相同，
    惟上訴審未依職權審酌，率以本案與聲請人援引之95年函釋
    及96年函釋情形不同為由，逕予裁定駁回，顯有行政訴訟法
    第273條第1項第1款「適用法規顯有錯誤」之再審事由；(三)
    原審判決未依職權究明租賃車輛為保險業務員招攬業務所必
    須，僅以聲請人未能證明租賃車輛係為公務使用為由，遽予
    核認租賃車輛為私人使用，惟聲請人業已於上訴狀中說明，
    舉證責任係為稅捐稽徵機關之責任，上訴審未就聲請人所提
    主張加以詳查，仍指稱聲請人未能證明系爭車輛係為公務用
    途，而逕予駁回，顯有行政訴訟法第273條第1項第1款「適
    用法規顯有錯誤」之再審事由；(四)原審判決未依職權審酌臺
    灣臺北地方法院檢察署檢察官偵查事證及其不起訴處分書之
    認定，僅以該不起訴處分書之被告非聲請人為由，認定不能
    拘束本案，聲請人業已於上訴狀中說明，惟原裁定以不起訴
    處分書非確定判決為由，而逕予裁定駁回，違反本院32年判
    字第18號判例及司法院釋字第392號解釋，顯有行政訴訟法
    第273條第1項第1款「適用法規顯有錯誤」之再審事由，應
    予廢棄；(五)原審判決未依職權審酌財政部賦稅署96年12月18
    日台稅一發字第09604554530號函之適當性，僅以本件扣繳
    稅款係在本件調查基準日後始補行扣繳為由，否准將該已依
    法繳納之扣繳稅額減除，聲請人業於上訴狀說明，惟原裁定
    以本件扣繳稅款係在本件調查基準日後始補行扣繳為由，逕
    予裁定駁回，顯有行政訴訟法第273條第1項第1款「適用法
    規顯有錯誤」之再審事由，應予廢棄；(六)原審判決未依職權
    審酌行政罰法第24條規定「一行為不二罰」原則及稅捐稽徵
    法第44條但書規定，僅以行為主體不同為由，認定不能拘束
    本案，聲請人業於上訴狀說明，惟原裁定以行為主體不同為
    由，逕予裁定駁回，顯有行政訴訟法第273條第1項第1款「
    適用法規顯有錯誤」之再審事由，應予廢棄等語。經核原裁
    定以聲請人上訴理由並無所涉及之法律見解具有原則性情事
    ，而認聲請人上訴不合法予以駁回等情，已經原裁定論斷甚
    明，並無與該案應適用之法規顯然違背，或與解釋判例顯有
    牴觸之情形。聲請人主張其已於上訴理由中具體表明原審判
    決所涉及之原則性法律見解云云，無非係其法律上見解之歧
    異，依首揭規定及說明，尚與所謂「適用法規顯有錯誤者」
    有間，聲請人據為本件再審之聲請，顯無再審理由，應予駁
    回。另聲請人對原審判決提起再審之訴部分，本院另為移送
    之裁定，附此敘明。
三、據上論結，本件聲請為無理由。依行政訴訟法第283條、第2
    78條第2項、第104條、民事訴訟法第95條、第78條，裁定如
    主文。
中    華    民    國    99    年    12    月    2     日
                    最高行政法院第三庭
                        審判長法官  劉  鑫  楨
                              法官  吳  慧  娟
                              法官  胡  方  新
                              法官  曹  瑞  卿
                              法官  林  金  本

以  上  正  本  證  明  與  原  本  無  異
中    華    民    國    99    年    12    月    2     日
                              書記官  吳  玫  瑩

司法院資訊處製作；財團法人民間司法改革基金會備份。
